臺灣高等法院刑事裁定　　　　　　　　　　　　　　九十一年度聲再字第三二九號
　　再審聲請人
　　即受判決人　甲○○
右列聲請人因詐欺案件，對於本院九十年度上易字第四二一四號，中華民國九十一年
七月九日確定判決，聲請再審，本院裁定如左：
    主  文
再審之聲請駁回。
    理  由
一、本件聲請意旨略以：原確定判決認定聲請人與其他被告共同詐欺金額為新台幣（
    下同）三百五十六萬餘元，然因下列重要證據漏未審酌，致上開共同詐欺金額僅
    為數十萬元，卻遭超額計算錯誤：(一)原確定判決認定大宇診所僱用曹依平看診之
    日期為八十八年四月間，則曹依平在元月至三月前，顯然未受僱在大宇診所看診
    ，然梅宜鶴自承之排班表係自當年農曆年後（二月上旬）開始使用，原確定判決
    以此排班表作為詐欺金額計算基準，顯有不符。(二)八十八年九月六日後，曹依平
    、甲○○已不在該診所看診，故計算詐領金額，應扣除同年九月六日後，二人無
    看診時段之健保給付。(三)原確定判決漏未扣除臺北健保分局對大宇診所尚控管未
    撥付之醫療費用一百六十一萬四千九百四十七元，致有溢計。(四)健保給付中，大
    部分均為藥劑給付，無論是否為合法醫師看診，均為病患必須負擔，此項支出應
    屬真實，原確定判決亦漏未扣除，亦屬錯誤。(五)聲請人僅為受僱助理，充其量僅
    為有無違反醫師法，無共同詐欺行為，原確定判決對此公眾週知之常識，亦未審
    酌。(六)又聲請人被健保局假扣押一百多萬元，則健保局已無損失可言，且大宇診
    所醫術評價不錯，聲請人子女時值叛逆時期，亟須聲請人在家協助，原確定判決
    竟撤銷一審對聲請人緩刑宣告，均屬不當。爰依刑事訴訟法第四百二十一條之規
    定，提起再審云云。
二、按刑事訴訟法第四百二十一條規定：不得上訴第三審法院之案件，除前條規定外
    ，其經第二審確定之有罪判決，如就足以影響判決之重要證物漏未審酌者，亦得
    為受判決人之利益聲請再審。
三、經查，原確定判決對於聲請人等共同詐欺金額之計算方式，原審依憑藥師蔡惠群
    、護士彭郁婷、病患陳建良、曹劉阿純等人就被告等如何輪班看診之證言，及被
    告梅宜鶴之供詞，再綜合相關費用文件所載金額，予以審酌，並於判決書理由欄
    中詳為說明（見原確定判決理由欄一(六)）內，尚無聲請人所謂漏未審酌之情，聲
    請人認詐領金額非達三百五十六萬元之鉅，然亦不否認有詐領之事實（見再審聲
    請狀第六頁），其間縱在金額上有所爭執，然仍無足以動搖被告等罪責之成立。
    ，即核與漏未審酌之情形有別，自難執此認原確定判決有上開再審之原因。又原
    確定判決撤銷聲請人於第一審所受之緩刑宣告，乃以所先宣告之刑是否以暫不執
    行為宜為審酌要點，非單憑詐取金額為考量，聲請人以原確定判決未再宣告緩刑
    ，亦為適法之再審理由。自屬誤會，從而聲請人執此認原確定判決有漏未審酌重
    要證據情事，並據以為聲請本件再審之原因，核與前述聲請再審之法定要件不合
    ，本件聲請為無理由，應予駁回。
四、據上論結，應依刑事訴訟法第四百三十四條第一項，裁定如主文。
中    華    民    國      九十一      年      八      月      十四      日
                              臺灣高等法院刑事第一庭
                                  審判長法  官  李  相  助
                                        法  官  魏  新  國
                                        法  官  黃  聰  明
右正本證明與原本無異。
如不服本裁定，應於裁定送達後五日內向本院提出抗告書狀。
                                        書記官  耿  鳳  君
中    華    民    國      九十一      年      八      月      十四      日
